【裁判字號】    99,聲再,143
【裁判日期】    990624
【裁判案由】    聲請再審
【裁判全文】
臺灣高等法院臺中分院刑事裁定         99年度聲再字第143號
再審聲請人
即受判決人  甲○○
上列聲請人因妨害自由等案件，對於本院99年度上訴字第524號
，中華民國99年5月4日第二審確定判決（原審案號：臺灣彰化地
方法院98年度訴字第1292號判決，起訴案號：臺灣彰化地方法院
檢察署98年度偵字第4583、5699號），聲請再審，本院裁定如下
：
    主  文
再審之聲請駁回。
    理  由
一、再審聲請意旨略以：
  (一)依刑法第282條加工自傷罪之處罰，須行為人對於加重結果
    有預見時，方得以該罪相繩，然依原確定判決之共同被告張
    哲榮、陳峻縯及告訴人栗鈺興於偵查中之供述可知，在共同
    被告張哲榮與陳峻縯對告訴人栗鈺興施行加害行為時，聲請
    人僅在車外把風，不但無從知悉加害於栗鈺興的右眼之硫酸
    劑量是如何調配，更無法預測此硫酸劑量會造成栗鈺興何種
    程度的傷害。是以，聲請人對於重傷結果能否預見，顯係成
    立刑法第282條之重點，然原確定判決未加說明其判斷過程
    ，遽論聲請人構成重傷罪，於法顯有未合之處。原確認判決
    認定伊與少年共同犯得承諾傷害本人成重傷罪部分，顯有重
    要證據漏未審酌。
  (二)縱使本件聲請人與原確定判決被告黃俊發為詐欺取財罪之共
    同正犯，然從其他證人張哲榮、陳峻縯於偵查中之供述可知
    ，聲請人參與犯罪及犯意程度，顯與被告黃俊發有所不同，
    聲請人於本案中僅扮演受被告黃俊發指揮行事的角色，二人
    涉案程度明顯不同，被告黃俊發犯意深重，相較於聲請人而
    言，實應受較大之譴責，然原確定判決卻將二人量處相同的
    刑度，顯有違背罪刑相當、比例原則及公平原則等原則，原
    確定判決就被告甲○○與黃俊發所共犯之罪，量處被告甲○
    ○與黃俊發之刑度相同，亦屬有重要證據漏未審酌，科刑失
    當之疑慮，原確定判決自難謂為適法，綜上所述，由於原確
    定判決未能正確認事用法，致聲請人量刑依據失當，顯有再
    審事由，遂懇請裁定核准予以再開審判程序等云云。
二、按不得上訴於第三審法院之案件，除依刑事訴訟法第 420條
    規定外，其經第二審確定之有罪判決，如就足生影響於判決
    之重要證據漏未審酌，得為受判決人之利益聲請再審，刑事
    訴訟法第 421條定有明文。惟所謂「重要證據」，係指該證
    據就本身形式上觀察，固不以絕對不須經過調查程序為條件
    ，但必須顯然可認為足以動搖原有罪確定判決，而為受判決
    人應受無罪、或免訴、或輕於原審所認定之罪名方可，如不
    足以推翻原審所認定罪刑之證據，即非足生影響於原判決之
    重要證據。所謂「漏未審酌」乃指第二審判決前已發現而提
    出之證據，未予審酌而言，苟被捨棄之證據，已於理由內敘
    明其捨棄之理由者，即非漏未審酌。亦即刑事訴訟法第421
    條所規定因「重要證據漏未審酌」而聲請再審者，指該證據
    於案情有重要關係且未經審酌者而言，如證據業經法院本其
    自由心證予以取捨及判斷，僅係對此持相異評價，即不能以
    此為由聲請再審。是如當事人所提出之證據，不足以影響判
    決結果，或第二審法院依調查之結果，本於論理法則、經驗
    法則，取捨證據後，認定事實者，則不包括之（最高法院89
    年度臺抗字第30號裁定意旨參照）。因此，如不足以推翻原
    確定判決所認之罪名，而僅據以爭執原確定判決對證據之取
    捨，仍不能准許再審。又法院認為無再審理由者，應以裁定
    駁回之，刑事訴訟法第434條第1項亦有明文。
三、經查：
  (一)就聲請意旨(一)部分，查原確定判決所認定聲請人犯共同加工
    自傷罪部分，業已於判決中詳載其認定犯罪事實之依據，即
    除聲請人所舉共同被告陳峻縯及張哲榮於偵查中之供述外，
    原確定判決尚就聲請人所未提出之共同被告黃俊發之證述及
    卷附財團法人彰化基督教醫院診斷書、急診病歷、出院摘要
    、外科部手術後記錄、眼科檢查記錄、行政院衛生署彰化醫
    院診斷證明書、員生醫院病歷摘要、臺中榮民總醫院病歷摘
    要、身心障礙手冊、陳峻縯與張哲榮共同購買硫酸及投棄地
    點照片等資料加以審核，始認定聲請人確有共同與少年犯得
    承諾傷害本人成重傷罪，原確定判決並未有聲請人前開所述
    漏未審酌共同被告陳峻縯及張哲榮之供述之情形，是聲請人
    關此部分所陳，尚難符合所謂「重要證據漏未審酌」的要件
    。
  (二)另就聲請意旨(二)部分，查量刑之輕重，乃屬事實審法院得依
    職權裁量的範圍，除顯有違背比例原則及公平原則外，尚難
    認事實審法院依其職權所為之裁量，有何違法之虞。就本案
    而言，原確定判決就聲請人量刑之依據已詳細臚列，未有聲
    請人所指重要證據漏未審酌情形，是聲請人關此部分所陳，
    亦難採信。
四、綜上所述，本件聲請人所陳理由，難認符合刑事訴訟法第42
    1條規定之要件，依上開說明，其再審之聲請，為無理由，
    應予駁回。
五、據上論斷，應依刑事訴訟法第434條第1項，裁定如主文。
中    華    民    國    99    年    6    月     24    日
            刑事第四庭    審判長法  官  洪  耀  宗
                                法  官  蔡 王金 全
                                法  官  劉  登  俊
以上正本證明與原本無異。
不得抗告。
                                書記官  張  惠  彥
中    華    民    國    99    年    6     月    24    日

司法院資訊處製作；財團法人民間司法改革基金會備份。
